# 有对赌业务的股权重组

提问人：lv1025280320 时间：2021-09-07 08:05:06
请教陈版，有对赌业务的股权重组审计风险点在哪？谢谢~

回答人：chenyiwei
1 、对赌业务将导致业绩承诺义务人存在强烈的虚增业绩的舞弊动机，其因舞弊导致重大错报风险很高，需恰当应对，注意执行《中国注册会计师审计准则第 1141 号——财务报表审计中与舞弊相关的责任》及其应用指南所要求的各项针对舞弊风险的审计程序。
2 、根据监管要求，我们可能被要求出具业绩承诺实现情况的专项报告。出具该报告时许特别关注自我保护问题，避免自身被卷入上市公司和业绩承诺义务人双方的利益纠纷中。例如，对于“实际完成业绩”的计算口径问题，其中涉及资产折旧、摊销和成本结转等，是以相关资产在被收购方的原账面价值为基础计算，还是以购买日相关资产的公允价值为基础计算？不同的计算结果直接影响到双方的利益，在这一点上可以说双方是对立的。由此我们需要特别注意保持不偏不倚的独立立场，对于计算口径中不明确的问题，首先提示双方共同协商确定（我们可以提供专业建议，但不能擅自代为决策），在双方达成共识之后，将所采用的计算基础明确写进该专项报告的业务约定书中，并在专项审核报告中对于计算口径问题再次予以提示和强调，以规避自身风险。